【裁判字號】    92,易,277
【裁判日期】    920813
【裁判案由】    竊盜
【裁判全文】
臺灣高雄地方法院刑事判決                          九十二年度易字第二七七號
    公  訴  人  臺灣高雄地方法院檢察署檢察官
    被      告  丙○○
右列被告因竊盜案件，經檢察官提起公訴（九十一年度偵字第二七五０六號），及移
院判決如左：
    主  文
丙○○共同連續攜帶兇器、毀壞安全設備、於夜間侵入住宅竊盜，處有期徒刑拾壹月
。扣案之機車鑰匙壹支及未扣案之鉗子壹支，均沒收。
    事  實
一、丙○○基於意圖為自己不法之所有之概括犯意，連續(1)於民國（下同）九十一年
    十二月十六日上午六時許，行經高雄市旗津區○○○路二九七巷五弄五之一號旁
    ，見己○○所有、車牌號碼ＫＡＭ－一五三號重型機車停放於該地，且鑰匙未拔
    ，竟以該鑰匙啟動電門之方式，竊取該機車而供己騎用。嗣於同日十九時許，丙○○騎乘該機車行經高雄市旗津區○○○路二一二號前，為警當場查獲。(2)承前
    概括犯意，丙○○又與戊○○（由本院另以九十二年度訴字第四五八號判處有期
    徒刑三月確定）共同基於意圖為自己不法所有之犯意聯絡，於九十一年十二月十
    日二十時三十分許，以其自備機車鑰匙一支，著手竊取陳美霏所有、車牌號碼Ｘ
    ＩＺ－九四七號之重型機車乙輛（價值約新台幣五千元），戊○○則在一旁把風
    ，得手後，二人騎乘上開機車相互搭載離去，嗣於同日二十一時十五分許，行經
    高雄市鼓山區○○○路與復興巷口前，為警當場查獲，並扣得丙○○所有供犯罪
    所用之鑰匙一支。(3)再承前犯意，丙○○又於九十一年十二月九日二十時三十分
    許，攜帶客觀上足以傷害人生命、身體之鉗子一支，以該鉗子破壞高雄市旗津區
    ○○○路二九七巷五弄二十號其大伯乙○○家中門鎖後，入內竊取丁○○○所有
    而借予乙○○使用之月亮牌ＶＣＤ光碟機一台（價值約新台幣三千元），嗣經丙○○心生不妥，而託某不知名之友人返還乙○○，經警循線查獲。
二、案經乙○○訴由高雄市警察局鼓山分局報告臺灣高雄地方法院檢察署檢察官偵查
    起訴及移送併辨。
    理  由
一、訊據被告丙○○對於右開時、地竊取被害人己○○所有、車牌號碼ＫＡＭ－一五
    三號重型機車及單獨竊取被害人陳美霏所有、車牌號碼ＸＩＺ－九四七號之重型
    機車等犯行坦承不諱，惟矢口否認有與同案被告戊○○共同竊取被害人陳美霏所
    有、車牌號碼ＸＩＺ－九四七號之重型機車及單獨竊取被害人丁○○○所有而借
    予告訴人乙○○使用之月亮牌ＶＣＤ光碟機一台，辯稱：陳美霏所有車牌號碼Ｘ
    ＩＺ－九四七號之重型機車是我在路旁撿到壹把鑰匙，用那把鑰匙自己一個人偷
    的，戊○○住在我偷車那裡，我偷車時戊○○剛好要走上去，戊○○剛好要去旗
    津，我沒有交通工具，所以才想去偷車，偷車戊○○不在現場，我偷到車後，戊○○剛好走下來，我就說順便要載他，二人才一起被抓；乙○○是我大伯，那台
    月亮牌ＶＣＤ光碟機不是我偷的，是我朋友綽號好像是「阿虎」或「香腸」偷的
    ，我跟他說那是我大伯家的東西，我要他還給我大伯，後來他就將ＶＣＤ光碟機
    拿到我大伯家還給我大伯；我在警訊時並沒有承認是我偷的，警訊筆錄之記載不
    正確云云。然查，(1)被告於右開時、地竊取被害人己○○所有、車牌號碼ＫＡＭ
    －一五三號重型機車之事實，業據被告於警訊、偵查及本院審理時供承不諱（見
    警卷第一頁、九十一年度偵字第二七五０六號卷第六頁背面、本院九十二年六月
    二十六日審判筆錄），核與被害人己○○於警訊中指訴之情節相符（見警卷第二
    頁），且有車輛竊盜車牌資料個別查詢報告表、贓物認領保管收據各一紙及照片
    一幀附警卷可證（見警卷第十二至十四頁）；(2)又車牌號碼ＸＩＺ－九四七號之
    重型機車係陳美霏所有且於上揭時、地失竊乙節，業據陳美霏於警訊時證述明確
    （見九十一年十二月十一日警訊筆錄），而被告於警訊、偵查中均陳稱：「由我
    預備乙支鑰匙偷竊該部機車，當時戊○○在旁把風」（警卷第一頁背面）、「我
    以我自己的鑰匙去試就打開了，戊○○在旁把風，他知道我要偷車。」等語（見
    九十一年度偵字第二七二三七號卷第十一頁背面、附於本院卷），且經檢察官聲
    請羈押，於本院訊問時，經提示上開警、偵筆錄，並告以要旨後，被告仍表示沒
    有意見（見本院九十一年度聲羈字第九三九號卷九十一年十二月十七日訊問筆錄
    ），是被告上開陳述均屬一致，並無瑕疵，雖事後改稱案發當時同案被告戊○○
    回家沒有在現場云云，然與同案被告戊○○於警訊時自承：「當時我與丙○○看
    見ＸＩＺ－九四七號機車，由丙○○下手行竊，．．竊盜時我只是在現場但並沒
    有把風．．」等語（見警卷第五頁背面）不符，且同案被告戊○○於偵查中表示
    與丙○○並無仇恨或嫌隙（見九十一年度偵字第二七二三七號卷第二十一頁背面
    ），則被告上開警、偵時所述，自無設詞攀誣之理，應為可採。又被告竊得上開
    機車後，先由被告搭載同案被告戊○○離去，途中改由同案被告戊○○騎乘竊得
    之贓車乙情，亦為同案被告戊○○於偵查中自承在卷（亦見九十一年度偵字第二
    七二三七號卷第二十一頁背面），衡諸常情，倘同案被告戊○○未與被告有竊盜
    之犯意聯絡，則何以甘冒觸犯刑法之風險，而予以收受贓物之理？職是被告於本
    院所述係以拾獲之鑰匙單獨竊取云云，顯係迴護同案被告戊○○之詞，並無可採
    。此外，復有贓證物認領保管收據乙紙及機車鑰匙一支扣案可稽，而同案被告戊○○亦經本院以九十二訴四五八號認定共同竊盜犯行成立而判處有期徒刑三月確
    定，亦有該判決一紙在本院卷可稽。(3)再告訴人乙○○所居住之高雄市旗津區○○○路二九七巷五弄二十號家中門鎖於九十一年十二月九日二十時三十分許遭破
    壞後，遭入內被竊取被害人丁○○○所有而借予告訴人乙○○使用之月亮牌ＶＣ
    Ｄ光碟機一台等情，業據告訴人乙○○迭於警訊及本院審理時指訴甚詳（見九十
    二年一月十日警訊筆錄、本院九十二年七月十六日審判筆錄）；雖告訴人乙○○
    亦供述係一個伊不認識之人拿該ＶＣＤ光碟機來還，並說係被告叫他拿來的等語
    （亦見本院九十二年七月十六日審判筆錄），惟上情業經被告於警訊時坦承不諱
    （見九十二年一月十一日警訊筆錄），並證人即查獲之警員甲○○亦到庭證述被
    告確於警訊時坦承以自備之鉗子一支破壞告訴人乙○○所居住之高雄市旗津區○○○路二九七巷五弄二十號家中門鎖後，入內竊取被害人丁○○○所有而借予告
    訴人乙○○使用之月亮牌ＶＣＤ光碟機一台等情不諱（見本院九十二年七月十六
    日審判筆錄），並經本院當庭勘驗警訊錄音帶內容與警訊筆錄之記載是否符合，
    經勘驗後認相互符合，有本院九十二年七月三十日審判筆錄可證；又被告於警訊
    時係稱託一位綽號「阿貓」之男子返還該ＶＣＤ光碟機（見九十二年一月十一日
    警訊筆錄），惟於本院審理時則稱係其友人「阿虎」或「香腸」所偷，伊有叫他
    返還云云（見本院九十二年六月二十六日審判筆錄），前後供述不一，是否真有
    其人，已非無疑；且被告既與該「阿貓」或「阿虎」或「香腸」之男子既係朋友
    關係，何以自案發迄今均無法提供該友人之真實姓名、年籍、住所以供查證，足
    認該「阿貓」或「阿虎」或「香腸」之人均係被告臨訟所虛構。此外，復有扣押
    物品目錄表、贓物認領保管收據各一紙在警卷可憑。(4)綜上所述，被告所辯顯係
    卸責之詞，殊難採信，事證明確，被告犯行足堪認定。
二、按刑法第三百二十一條第一項第三款之攜帶兇器竊盜罪，係以行為人攜帶兇器竊
    盜為其加重條件，此所謂兇器，其種類並無限制，凡客觀上足對人之生命、身體
    、安全構成威脅，具有危險性之兇器均屬之，且祇須行竊時攜帶此種具有危險性
    之兇器為已足，並不以攜帶之初有行兇之意圖為必要（最高法院七十九年臺上字
    第五二五三號判例足資參照），被告於行竊時所持之鉗子一支，前端為金屬製之
    尖銳形狀，於客觀上足對人之身體、生命具有危險性，自屬兇器之一種。再按刑
    法第三百二十一條第一項所列各款為竊盜之加重條件，如犯竊盜罪兼具數款加重
    情形時，因竊盜行為祇有一個，仍祇成立一罪，不能認為法律競合或犯罪競合（
    最高法院六十九年度台上字第三九四五號判例參照），是核被告竊取被害人己○○所有、車牌號碼ＫＡＭ─一五三號重型機車及被害人陳美霏所有車牌號碼ＸＩ
    Ｚ－九四七號之重型機車，均係犯刑法第三百二十條第一項普通竊盜罪；又其於
    九十一年十二月九日二十時三十分許，以自備之鉗子一支破壞告訴人乙○○所居
    住之高雄市旗津區○○○路二九七巷五弄二十號家中門鎖後，入內竊取被害人丁○○○所有而借予告訴人乙○○使用之月亮牌ＶＣＤ光碟機一台，係犯刑法第三
    百二十一條第一項第一、二、三款之攜帶兇器、毀壞安全設備、於夜間侵入住宅
    竊盜罪。另被告與同案被告戊○○就前開竊取被害人陳美霏所有車牌號碼ＸＩＺ
    －九四七號重型機車之犯行，有犯意之聯絡及行為之分擔，均為共同正犯。再被
    告先後三次普通及加重竊盜犯行，時間緊接，所犯罪名相同，顯係出於概括之犯
    意為之，為連續犯（最高法院六十七年度第六次暨第七次刑事庭庭推總會議決議
    (一)參照），爰依刑法第五十六條之規定，論以加重竊盜罪，並加重其刑。另公
    訴人雖未就被告竊取被害人陳美霏所有車牌號碼ＸＩＺ－九四七號之重型機車及
    竊取被害人丁○○○所有而借予告訴人乙○○使用之月亮牌ＶＣＤ光碟機一台之
    犯行提起公訴，惟檢察官就犯罪事實一部起訴，其效力及於全部，本案被告就此
    部分犯行，業經本院前開認定屬實，經核與前揭論罪科刑之被告竊取被害人己○○所有、車牌號碼ＫＡＭ－一五三號重型機車犯行，具有連續犯之裁判上一罪關
    係，本院自應就此起訴效力所及之部分併予審究。爰審酌被告前有麻醉藥品管理
    條例等多項前科，此有臺灣高等法院被告全國前案紀錄表暨臺灣高雄地方法院檢
    察署刑案資料查註紀錄表各一份在卷可按，仍不知悔悟，年輕力壯，不思努力付
    出以求所得，意以竊盜滿足其物慾；復多次連續竊盜，及所竊財物為機車二台及
    ＶＣＤ光碟機一台，價值不少，造成被竊地區人心惶惶，危害社會治安甚鉅；並
    念及其坦承部分犯行，犯後態度尚稱良好等一切情狀，量處如主文所示之刑，以
    示儆懲。扣案之機車鑰匙一支（騎乘被害人陳美霏所有、車牌號碼ＸＩＺ－九四
    七號之重型機車時所扣），係被告所有，且係供被告竊盜所用之物，業經被告供
    述在卷（見九十一年度偵字第二七二三七號卷第十二頁）；未扣案之鉗子一支，
    為被告所有（見九十二年十二月十三日警訊筆錄），雖經警員甲○○證稱被告於
    警訊供述已滅失（見本院九十二年七月十六日審判筆錄），惟並無證據證明業已
滅失，爰均依刑法第三十八條第一項第二款、第三項規定宣告沒收。
三、台灣高雄地方法院檢察署檢察官以被告另涉竊盜案件（即九十一年度偵字第二七
    二三七號、九十二年度偵字第四四八八號）併本案審理。經查該案件與本案（九
    十一年度偵字第二七五０六號）具有連續犯之裁判上一罪關係，本院自應併予審
    理，附此說明。
據上論斷，應依刑事訴訟法第二百九十九條第一項，刑法第二十八條、第三百二十一
條第一項第一款、第二款、第三款、第五十六條、笫三十八條第一項第二款，判決如
主文。
中      華      民      國    九十二    年      八      月     十三     日
                                  臺灣高雄地方法院刑事第十四庭
                                      法  官  官  信  成
右正本證明與原本無異。
如不服本判決，應於判決送達後十日內，向本院提出上訴狀。
                                      書記官  林  明  忠
中    華    民    國      九十二      年      八      月      十三      日
附錄刑法論罪科刑法條：
中華民國刑法第三百二十一條第一項
 (加重竊盜罪)
犯竊盜罪而有左列情形之一者，處六月以上五年以下有期徒刑：
一  於夜間侵入住宅或有人居住之建築物、船艦，或隱匿其內而犯之者。
二  毀越門扇、牆垣或其他安全設備而犯之者。
三  攜帶兇器而犯之者。
四  結夥三人以上而犯之者。
五  乘火災、水災或其他災害之際而犯之者。
六  在車站或埠頭而犯之者。


司法院資訊處製作；財團法人民間司法改革基金會備份。
